【裁判字號】    95,訴,417
【裁判日期】    951123
【裁判案由】    傷害致死
【裁判全文】
臺灣花蓮地方法院刑事判決               95年度訴字第417號
公  訴  人  臺灣花蓮地方法院檢察署檢察官
被      告  丙○○
被      告  丁○○
前列二人共同
指定辯護人  本院公設辯護人乙○
上列被告因傷害致死案件，經檢察官提起公訴（95年度偵字第38
27號），本院判決如下：
    主  文
丙○○、丁○○共同犯傷害致人於死罪，各處有期徒刑玖年。扣
案背包壹個（內裝米酒『塑膠瓶』貳瓶、帽子壹頂、手套壹隻、
削千筆小刀子及十字螺絲各壹支、釣魚捲現器壹個、鋸子壹支等
物）均沒收。
    事  實
一、丙○○、丁○○及真實姓名年籍不詳綽號「阿勇」之成年男
    子均為居無定所之無業遊民，渠等3人於民國（下同）95年7
    月9日上午10時30分許，聚集在花蓮市○○○路170號市立圖
    書館後方之中山公園涼亭旁一同喝酒閒聊，於同日上午10時
    50分許，因見同為街頭遊民之陳文庚行經該處，丙○○遂邀
    請陳文庚一同飲酒聊天，在酒酣耳熱之際，丙○○、丁○○
    及「阿勇」之男子因不明原因與陳文庚發生爭執，渠等 3人
    遂基於共同傷害之犯意，依序由丙○○、「阿勇」及丁○○
    輪流徒手毆打陳文庚之頭部、胸部、腹部、背部及腳部等處
    ，待陳文庚不支倒地後，丙○○遂將裝有鋸子、米酒、釣魚
    捲線器等重物之背包，丟擲陳文庚之腹部，陳文庚身體因而
    致頭胸腹鈍傷，合併顱內出血及腹腔內出血，因中樞神經衰
    竭及失血性休克於同日下午3時40分死亡。
二、案經警循線查獲，並於同日下午4時許，在花蓮市○○○路慶
    發市場內從丙○○身上扣得丙○○所有用來丟擲陳文庚之背
    包一個（內裝米酒『塑膠瓶』2瓶、帽子1頂、手套一隻、削
    千筆小刀子及十字螺絲各1支、釣魚捲現器1個鋸子 1支等物
    ）。
三、案經花蓮縣警察局花蓮分局報請臺灣花蓮地方法院檢察署檢
    察官偵查起訴。
    理  由
一、認定犯罪事實所憑之證據及理由
（一）被告二人迭於偵審中坦承前述事實不諱，互核相符。
（二）、證人江環世、林勝福於警詢及證人林樂定、陳奕翰於
          警詢及檢察官偵查中證述被害人陳文庚遭毆打之情形
          。
      、1 中之證述，被告於審判程序同意作為證據，本院審
          酌該言詞陳述做成之情況，應屬適當，則1 中之證述
          ，依刑事訴訟法第159 條之5第1項規定，得為證據，
          併此敘明。
（三）被告死亡之事實，業經臺灣花蓮地方法院檢察署檢察官督
      同法醫師相驗屬實，製有勘驗筆錄、驗斷書、解剖報告表
      、相驗屍體證明書、死亡證明書各乙份及解剖照片多幀在
      卷可稽。
（四）按身體多處受傷，流血過多休克足以致死，此為一般人所
      能預見之事實，亦當為被告二人所能預見，被告二人雖基
      於傷害之犯意而共同毆擊被害人身體致被害人多處受傷，
      雖被告二人主觀上無殺人之預見，然客觀上既發生其所能
      預見之死亡結果，其二人對於致人於死之加重結果，仍應
      負責，應堪認定。
二、論罪科刑之理由
（一）核被告二人所為，係犯刑法第277條第2項之傷害致人於死
      罪。被告 2人與「阿勇」之成年男子有犯意聯絡及行為分
      擔，均為共同正犯。
（二）審酌被告二人前科素行、犯罪之動機、手段、犯後坦承態
      度良好頗有悔意，及尚未與被害人家屬達成和解等一切情
      狀，量處如主文所示之刑，以示懲儆。
（三）扣案丙○○所有之背包及其內之物，為供犯罪所用之物，
      依法宣告沒收。
三、適用法律
（一）刑事訴訟法第299條第1項前段。
（二）刑法第28條、第277條第2項、第38條第1項第2款。
四、本案經檢察官甲○○到庭執行職務。
中    華    民    國    95    年    11    月    23    日
                              臺灣花蓮地方法院刑事第二庭
                                    審判長法  官  蔡勝雄
                                          法  官  鄭光婷
                                          法  官  俞秀美
上列正本證明與原本無異。
如對本判決不服，應於送達後10日內，向本院提出上訴狀（應抄
附繕本）。告訴人或被害人如對於本判決不服者，應具備理由請
求檢察官上訴，其上訴期間之計算係以檢察官收受判決正本之日
期為準。
                                          書記官
中    華    民    國    95    年    11    月    23    日
附錄本判決論罪之法律條文：
中華民國刑法第277條第2項：
犯前項之罪因而致人於死者，處無期徒刑或七年以上有期徒刑；
致重傷者，處三年以上十年以下有期徒刑。


司法院資訊處製作；財團法人民間司法改革基金會備份。
